【裁判字號】    89,上易,996
【裁判日期】    890406
【裁判案由】    傷害等
【裁判全文】
臺灣高等法院刑事判決                            八十九年度上易字第九九六號
    上  訴  人  臺灣基隆地方法院檢察署檢察官
    上  訴  人
    即  被  告  甲○○
    被      告  乙○○
右上訴人因被告傷害等案件，不服台灣基隆地方法院八十八年度易字第二０四號中華
民國八十八年十二月三十日第一審判決（起訴案號：臺灣基隆地方法院檢察署八十八
年度偵字第一五五號）提起上訴，本院判決如左：
    主  文
上訴駁回。
    事  實
一、甲○○、乙○○二人係伯父與姪女之關係，因台北縣瑞芳鎮○○路一七○號房屋
    改建之問題發生爭執，甲○○乃於民國八十七年十一月十一日下午一時三十分許
    ，至台北縣瑞芳鎮○○路一七○號乙○○改建中之房屋，持鐵棍將建築中之屋柱
    四支之接壁角鐵及接地錨釘加以撬損，使其無法立柱固定，足以生損害於乙○○
    ；乙○○為驅離甲○○，明知殺蟲劑成份之暴露對於人體有產生過敏反應之毒性
    ，竟持殺蟲劑於甲○○之周圍噴灑，致甲○○吸入殺蟲劑受有傷害而誘發或加重
    其呼吸困難、胸悶、頭暈、噁心及嘔吐之症狀。
二、案經被害人甲○○、乙○○分別訴由臺北縣警察局瑞芳分局移送臺灣基隆地方法
    院檢察署檢察官偵查起訴。
    理  由
一、訊據上訴人即被告甲○○、被告乙○○均矢口否認有毀損、傷害之犯行，被告甲
    ○○辯稱：伊僅係要進入台北縣瑞芳鎮○○路一七○號工地看看，被告乙○○阻
    止伊進入，但伊並未持鐵棍破壞屋柱云云；被告乙○○則辯稱：伊並未以殺蟲劑
    噴甲○○之身體，是甲○○持棍棒要打伊，伊只是隨手拿了一罐放在工地的「噴
    效油性自動噴霧殺蟲劑」在甲○○身體之周圍噴了一下，要嚇嚇甲○○而已云云
    。
二、經查：
    (一)被告甲○○前開毀損之事實，業據告訴人乙○○指訴綦詳，核與證人即台北縣
      瑞芳鎮○○路一七○號房屋改建工程之鐵柱工程工人胡金土於警訊中證述屬實
      ，並有被撬損之屋柱照片十七張附卷（偵查卷第十一頁）可資佐證，被告甲○
      ○空言否認及所辯係事後卸責之詞，不足採信。
    (二)被告乙○○前開傷害之事實，業據告訴人甲○○指訴綦詳，且查：(1)被告乙○
      ○確實持一罐「噴效油性自動噴霧殺蟲劑」向周遭噴灑等情，已據被告乙○○
      坦承，並經證人胡金土於警訊中證稱屬實。(2)復據證人即台北縣瑞芳分局侯硐
      派出所警員陳志峰於原審證稱：伊聽見很大的爭吵聲後趕到現場，看見甲○○
      與乙○○二人倒在地上，伊將甲○○拉起時，甲○○表示其被噴殺蟲劑，感到
      身體不適等語。核與告訴人甲○○指訴之情節相符。(3)告訴人甲○○於吸入上
      開「噴效油性自動噴霧殺蟲劑」後產生呼吸困難、胸悶、頭暈、噁心及嘔吐之
      症狀，有瑞芳醫院診斷證明書、甲○○入出院病歷摘要各一份附卷（原審卷四
      八至五二頁及警卷）可參。(4)又上開殺蟲劑成份中所含之亞烈寧、百滅寧屬合
      成除蟲菊精類殺蟲劑，對於人體之皮膚及其他器官可能產生過敏性反應，惟其
      對於人類之毒性甚低，而告訴人甲○○本身有塵肺症、高血壓性心臟病等疾病
      ，從本案症狀發生之時序，告訴人甲○○因上開殺蟲劑成份之曝露，可能誘發
      或加重其呼吸困難、胸悶、頭暈、噁心及嘔吐之症狀，亦經原審囑託台北榮民
      總醫院臨床毒藥物防治諮詢中心鑑定在案，有台北榮民總醫院臨床毒物科八十
      八年六月三十日鑑定函一份附原審卷可資佐證。故被告乙○○所辯顯係事後卸
      責之詞，不足採信。
    (三)綜上所述，本案事證明確，被告甲○○、乙○○犯行均堪以認定，應予依法論
      科。
三、核被告甲○○所為，係犯刑法第三百五十四條之毀損罪；被告乙○○所為，係犯
    刑法第二百七十七條第一項之傷害罪。原審以被告二人罪證明確，因依上述條款
    之規定，並審酌被告甲○○、乙○○均尚無犯罪前科之品性、犯罪之動機、手段
    、所生損害、犯後態度及尚未與告訴人乙○○、甲○○達成民事和解賠償損害等
    一切情狀，量處各拘役二十日，並均諭知易科罰金之折算標準，以示懲儆。認事
    用法及量刑，核無不當。檢察官依告訴人甲○○之具狀聲請而提起上訴，以甲○
    ○身心受有極大之苦痛，乙○○犯罪情節重大，事後不和解賠償損害，原判決對
    乙○○量刑過輕。且證人胡金土係乙○○所僱之工人，原審傳未到庭作證，其在
    警訊所為之證言應不足採信等語。惟查，甲○○所受之損害及被告二人尚未達成
    民事和解等情，原審業已審酌，原審量處被告乙○○拘役二十日及易科標準，難
    謂量刑過輕。證人胡金土雖經原審傳拘未到，據拘提報告記載該證人已數日未返
    家。查證人係鐵工，雖係乙○○所僱用，但係被告二人之鄰居，並無特殊利害關
    係，難謂一時之受僱，即會有偏頗告訴人乙○○之證言，甲○○之猜疑，自無可
    取。被告甲○○上訴意旨，以其年已七十四歲，又患有塵肺症、高血壓及重度駝
    背等疾病，其是否有力氣強行進入告訴人乙○○之房屋，並持鐵棍毀損屋柱四支
    ，即非無疑，該鐵棍目前置於何處，其上有無伊之指紋，仍待查明，原判決量處
    伊罪刑，即有不當云云，指摘原判決不當。惟查，被告甲○○雖已七十四歲並有
    病在身，但尚能走路，外觀看來，尚屬健康，其於案發當時也不否認有在場，則
    告訴人乙○○指其持鐵棍毀損屋柱四支，並非不可能，所為之指訴並無悖情理之
    處，即所為之指訴並無不合經驗法則及論理法則，自可採信。該鐵棍既未扣案，
    自無從鑑定指紋，因其事證已明確，縱未鑑定指紋，也不能否定其犯行。從而其
    上訴也非有理由，均應予以駁回。
據上論斷，應依刑事訴訟法第三百六十八條判決如主文。
本案經檢察官陳吉穗到庭執行職務。
中      華      民      國     八十九   年  四      月       六     日
                            臺灣高等法院刑事第三庭
                                審判長法  官  張  連  財
                                      法  官  張  傳  栗
                                      法  官  李  英  勇
右正本證明與原本無異。
不得上訴。
                                      書記官  初  玲  玲
中      華      民      國     八十九   年      四      月       八     日
附錄論罪法條：
刑法第二百七十七條第一項
傷害人之身體或健康者，處三年以下有期徒刑，拘役或一千元以下罰金。
刑法第三百五十四條：
毀棄、損壞前二條以外之他人之物或令致不堪用，足以生損害於公眾或他人者，處二
年以下有期徒刑、拘役或五百元以下罰金。


司法院資訊處製作；財團法人民間司法改革基金會備份。
